【裁判字號】    99,易,310
【裁判日期】    990820
【裁判案由】    竊盜
【裁判全文】
臺灣基隆地方法院刑事判決               99年度易字第310號
公  訴  人  臺灣基隆地方法院檢察署檢察官
被      告  乙○○
被      告  甲○○
上列被告因竊盜案件，經檢察官提起公訴（99年度偵字第2873號
），被告於準備程序進行中，就被訴事實為有罪之陳述，經本院
合議庭裁定由受命法官獨任進行簡式審判程序，判決如下：
    主  文
乙○○共同攜帶凶器踰越安全設備竊盜，累犯，處有期徒刑拾月
，扣案之Ｔ字型一字螺絲起子壹支及自製開鎖工具（即前端呈五
角形之鐵絲）壹支，均沒收之。
甲○○共同攜帶凶器踰越安全設備竊盜，處有期徒刑陸月，如易
科罰金，以新台幣壹仟元折算壹日，扣案之Ｔ字型一字螺絲起子
壹支及自製開鎖工具（即前端呈五角形之鐵絲）壹支，均沒收之
。
   犯罪事實
一、乙○○前因竊盜案件，經臺灣板橋地方法院以90年度易緝字
    第191 號判決判處有期徒刑2 年10月確定；復因贓物案件，
    由同院以90年度易字第3778號判決判處有期徒刑6 月確定；
    再因妨害公務案件，經同院以91年度易字第188 號判決判處
    有期徒刑10月確定，所犯贓物、妨害公務案件，嗣經同院以
    96年度聲減字第404 號裁定減為有期徒刑3 月、5 月，並與
    所犯竊盜案件合併裁定應執行有期徒刑3 年確定，於民國97
    年1 月18日縮短刑期假釋出監，所餘刑期並付保護管束，97
    年3 月28日保護管束期滿，未經撤銷假釋，其未執行之刑，
    以已執行論而執行完畢（構成累犯）。
二、詎乙○○猶不知悔改，因缺錢花用，乃與甲○○共同基於意
    圖為自己不法所有之犯意聯絡，於99年5 月11日下午2 時19
    分許，由乙○○駕駛車號T4—9306號自小客車搭載甲○○，
    途經基隆市○○區○○路55巷口附近時，由乙○○將車停於
    路旁，甲○○負責把風，乙○○則持自製之開鎖工具（即前
    端折成五角形之鐵絲）及客觀上足以威脅人之生命、身體安
    全並可供兇器使用之Ｔ字型一字螺絲起子（長約14公分）1
    支，至基隆市○○區○○路55巷2 號3 樓之2 劉素蘭之住處
    ，以Ｔ字型一字螺絲起子插入劉素蘭住處之門鎖，打開門鎖
    之安全設備後，進入屋內竊取劉素蘭所有之金戒指2 只、現
    金新臺幣（下同）約4、5千元及50元硬幣約3 千元等財物得
    手後（所涉侵入住宅部分，未據告訴），旋與甲○○駕車逃
    離現場，並將前揭物品典當及朋分花用殆盡，嗣劉素蘭返家
    發現遭竊，報警究辦，為警循線查獲，並在前揭車內扣得各
    式螺絲起子（含前揭Ｔ字型一字螺絲起子）13支、鯉魚鉗、
    十字扳手、自製開鎖工具（即前端呈五角形之鐵絲）、手電
    筒、寶石鑑定器各1支及尖嘴鉗2支等物。
三、案經劉素蘭訴由基隆市警察局第二分局報告臺灣基隆地方法
    院檢察署檢察官偵查起訴。
    理  由
一、本件被告所犯者非為死刑、無期徒刑、最輕本刑為3 年以上
    有期徒刑之罪或高等法院管轄第一審案件，其於準備程序進
    行中，先就被訴事實為有罪之陳述，經告知其簡式審判程序
    之旨，並聽取公訴人及被告之意見後，本院依刑事訴訟法第
    273 條之1 第1 項之規定，裁定由受命法官獨任進行簡式審
    判程序，且依同法第273 條之2 規定，簡式審判程序之證據
    調查，不受第159 條第1 項、第161 條之2 、第161 條之3
    、第163 條之1 及第164 條至第170 條規定之限制，合先敘
    明。
二、前揭犯罪事實業據被告乙○○、甲○○於本院準備程序、審
    理中坦承不諱，核與證人即被害人劉素蘭於警詢時之證述內
    容相符，並有現場監視器擷取畫面翻拍照片30張及扣案之Ｔ
    字型一字螺絲起子、自製開鎖工具（即前端呈五角形之鐵絲
    ）可佐，足認被告乙○○、甲○○自白與事實相符，應堪採
    信。本件事證明確，被告二人犯行洵堪認定，應予依法論科
    。
三、按刑法第321 條第1 項第3 款之攜帶兇器竊盜罪，係以行為
    人攜帶兇器竊盜為其加重條件，此所謂兇器，其種類並無限
    制，凡客觀上足對人之生命、身體、安全構成威脅，具有危
    險性者均屬之，且祇須行竊時攜帶此種具有危險性之兇器為
    已足，並不以攜帶之初有行兇之意圖為必要，亦不以使用為
    必要（最高法院79年臺上字第5253號判例、92年臺上字第36
    69號判決要旨參照）；又同條第1項第2款之「門扇」專指門
    戶而言，而所謂「其他安全設備」，指門扇牆垣以外，依通
    常觀念足認防盜之一切設備而言，如門鎖、窗戶、冷氣孔、
    房間門或通往陽臺之門即屬之。查本案被告乙○○持Ｔ字型
    一字螺絲起子插入被害人劉素蘭住處門鎖，打開門鎖進入屋
    內行竊，而該Ｔ字型一字螺絲起子，長約14公分，為質地堅
    硬之鐵製品，此據本院勘驗無訛（參99年7 月30日準備程序
    筆錄第3 頁），於客觀上已足對人之生命、身體、安全構成
    威脅，而屬『兇器』。是核被告乙○○、甲○○所為，均係
    犯刑法第321 條第1 項第2 款、第3 款攜帶兇器踰越安全設
    備之加重竊盜罪。被告乙○○、甲○○就上開犯行有犯意聯
    絡及行為分擔，為共同正犯。再被告乙○○有犯罪事實欄所
    載論罪科刑執行完畢之情形，有臺灣高等法院被告前案紀錄
    表乙份附卷足憑，其於前案執行完畢後5 年內，故意再犯本
    件有期徒刑以上之罪，為累犯，依刑法第47條第1 項加重其
    刑。爰審酌被告乙○○、甲○○正值青壯之年，不思以正當
    方式取得財物，竟貪圖私慾，竊取他人之物，侵害他人之財
    產安全，所為顯不可取，而被告乙○○前有竊盜前科，又再
    次犯案，顯見其經上開刑事追訴、處罰之教訓，仍不知尊重
    他人財產權，自不宜輕縱，惟念及被告二人犯後坦承犯行，
    暨考量被告甲○○於本案之分工係為把風，情節較輕等一切
    情狀，分別量處如主文所示之刑，被告甲○○併諭知易科罰
    金之折算標準，以資儆懲。至公訴意旨雖認被告乙○○之犯
    罪情節非輕，且可能尚有潛在被害人，因而請從重量處被告
    乙○○有期徒刑1年6月；被告甲○○部分，則請求量處有期
    徒刑7 月等語，惟本院審酌上情後，認檢察官上開求刑猶嫌
    過重，應以主文所示之刑為適當，併予敘明。
四、扣案之Ｔ字型一字螺絲起子1 支、自製開鎖工具（即前端折
    成五角形之鐵絲）1 支，為被告乙○○所有，且係其與被告
    甲○○共同行竊所用或預備供行竊所用之物，爰依刑法第38
    條第1 項第2 款、第3 項規定予以宣告沒收；至於其餘扣案
    之螺絲起子12支、鯉魚鉗、十字扳手、手電筒、寶石鑑定器
    各1支及尖嘴鉗2支，乃於被告前開所駕車輛查內獲，被告乙
    ○○並未持之至被害人劉素蘭前開住處行竊，悉與本案前揭
    犯罪事實無關，此據被告乙○○敘明在卷，且非違禁物或其
    他法定應沒收之物，自無從併予沒收，附此敘明。
據上論斷，應依刑事訴訟法第273 條之1 第1 項、第299 條第1
項前段，刑法第28條、第321 條第1 項第2 款、第3 款、第47條
第1 項、第41條第1 項前段、第38條第1 項第2 款、第3 項，判
決如主文。
本案經檢察官丙○○到庭執行職務。
中    華    民    國    99    年    8     月    20    日
                  刑事第五庭法    官  周霙蘭
以上正本證明與原本無異。
如不服本判決應於收受送達後10日內向本院提出上訴書狀，並應
敘述具體理由；其未敘述上訴理由者，應於上訴期間屆滿後20日
內向本院補提理由書(均須按他造當事人之人數附繕本)「切勿逕
送上級法院」。
中    華    民    國    99    年    8     月    20    日
                            書 記 官  莊智凱
附錄論罪法條：
中華民國刑法第321條
（加重竊盜罪）
犯竊盜罪而有左列情形之一者，處 6 月以上、 5 年以下有期徒
刑：
一、於夜間侵入住宅或有人居住之建築物、船艦或隱匿其內而犯
    之者。
二、毀越門扇、牆垣或其他安全設備而犯之者。
三、攜帶兇器而犯之者。
四、結夥三人以上而犯之者。
五、乘火災、水災或其他災害之際而犯之者。
六、在車站或埠頭而犯之者。
前項之未遂犯罰之。

司法院資訊處製作；財團法人民間司法改革基金會備份。
